【裁判字號】    99,訴,31
【裁判日期】    990322
【裁判案由】    違反毒品危害防制條例
【裁判全文】
臺灣屏東地方法院刑事判決                99年度訴字第31號
公  訴  人  臺灣臺北地方法院檢察署檢察官
被      告  甲○○
上列被告因違反毒品危害防制條例案件，經臺灣臺北地方法院檢
察署檢察官向臺灣臺北地方法院提起公訴（98年度毒偵字第2762
號），臺灣臺北地方法院受理後判決管轄錯誤（98年度訴字第19
38號），移轉管轄至本院，嗣被告於準備程序中就被訴事實為有
罪陳述，經本院告知簡式審判程序之旨，並聽取當事人意見後，
本院合議庭裁定由受命法官獨任依簡式審判程序審理，判決如下
：
    主  文
甲○○施用第一級毒品，累犯，處有期徒刑壹年。
    事  實
一、甲○○前於民國92年間，因施用毒品案件，經法院裁定送觀
    察勒戒後，認無繼續施用毒品傾向，而於92年9 月15日執畢
    出所，並經臺灣屏東地方法院檢察署檢察官以92年度毒偵字
    第1434號為不起訴處分確定。再於92年間，因施用毒品案件
    ，經檢察官聲請強制戒治併提起公訴，戒治部分，於93年1
    月9 日因法律修正而報結，罪刑部分，經本院以93年度訴字
    第63號判處應執行有期徒刑7 月確定，並於93年5 月25日執
    行完畢。又於92年間，因違反槍砲彈藥刀械管制條例案件，
    經本院以93年度訴字第43號判處有期徒刑1 年10月、併科罰
    金新臺幣3 萬元確定，並於95年1 月27日假釋出監，至95年
    7 月15日假釋期滿未經撤銷視為執行完畢。詎其仍不知悔改
    ，明知海洛因業經公告列為毒品危害防制條例之第一級毒品
    ，不得持有、施用，竟基於施用第一級毒品之犯意，於98年
    8 月24日19時許，在臺北縣樹林市○○街64巷35號2 樓居處
    內，以將海洛因粉末摻水置入所有針筒後注射血管之方式，
    施用第一級毒品海洛因1 次。嗣於98年8 月27日12時30分許
    ，在臺北市○○區○○路2 段320 巷口，甲○○因另案通緝
    為警查獲，後經其同意採集尿液送驗，結果呈現嗎啡陽性反
    應，始悉上情。
二、案經臺北市政府警察局中山分局報告臺灣臺北地方法院檢察
    署檢察官偵查起訴，由臺灣臺北地方法院移轉管轄至本院。
    理  由
一、本件係依刑事訴訟法第273 條之1 第1 項行簡式審判程序，
    其證據調查依同法第273 條之2 所定原不受審判外陳述排除
    之限制；又被告對於卷內各項證據亦不爭執證據能力，復無
    事證顯示有何違法取得或類此瑕疵之情，故卷內所列各項證
    據，自均有證據能力，合先敘明。
二、上揭犯罪事實，業經被告於本院審理中坦承不諱（見本院卷
    第39頁反面），復據前開採尿檢驗結果，亦呈嗎啡陽性反應
    ，有臺灣檢驗科技股份有限公司濫用藥物尿液檢驗報告、被
    告之尿液送驗代號與姓名對照表等件為憑（見偵卷第4 、2
    頁），此外尚有員警出具職務報告說明查獲情形在卷可參（
    見本院卷第31頁）。是認被告之自白與事實相符，堪予採信
    ，從而本件罪證明確，被告犯行洵足認定，應依法論科。
三、按毒品危害防制條例就施用毒品者，只於「初犯」及「5 年
    後再犯」2 種情形有其追訴條件之限制，倘初犯後5 年內已
    再犯，縱第3 次或第3 次以上施用毒品之時間在初犯釋放5
    年後，仍與「5 年後再犯」有別，顯見其再犯率甚高，原實
    施之觀察勒戒或強制戒治未收實效，自應逕行追訴處罰（最
    高法院97年9 月9 日97年度第5 次刑事庭會議決議參照）。
    本件被告前於92年間因施用毒品而受觀察勒戒執行後，旋於
    同年間復施用毒品、經法院判刑，業如前述，並有前案紀錄
    表、刑案資料查註紀錄表各1 份可考，是依上揭說明，本案
    自應逕行追訴處罰。
四、按海洛因係毒品危害防制條例第2 條第2 項第1 款所定第一
    級毒品。核被告所為，係犯毒品危害防制條例第10條第1 項
    之施用第一級毒品罪。被告持有毒品之低度行為應被施用之
    高度行為所吸收，不另論罪。被告曾受如事實欄所載判刑執
    行等情，有上開前案紀錄資料足稽，其於徒刑執行完畢後，
    5 年內故意再犯本件有期徒刑以上之罪，為累犯，應依刑法
    第47條第1 項加重刑度。爰審酌被告已有如上所述之違反毒
    品危害防制條例、槍砲彈藥刀械管制條例等前科，其素行不
    佳，竟仍未記取教訓，猶繼續施用毒品，復而犯下本案，實
    不宜寬貸，惟念及被告尚能坦承罪行不諱，犯後態度非劣等
    一切情狀，量處如主文所示之刑，以資懲儆。
五、本件被告所有供其施用第一級毒品使用之注射針筒，並未扣
    案，且查獲前已遭丟棄而不復存在乙節，業經被告於本院審
    理中供述明確（見本院卷第39頁反面），自無宣告沒收之必
    要，併此敘明。
據上論斷，應依刑事訴訟法第273 條之1 第1 項、第299 條第1
項前段，毒品危害防制條例第10條第1 項，刑法第11條前段、第
47條第1 項，判決如主文。
本案經檢察官曾士哲到庭執行職務
中    華    民    國    99    年     3    月    22    日
                  刑事第四庭    法  官  江振源
以上正本證明與原本無異
如不服本判決，應於判決送達後10日內向本院提出上訴書狀（應
附繕本），其未敘述上訴理由者，應於上訴期間屆滿後20日內補
提理由書狀於本院，上訴於臺灣高等法院高雄分院。
中    華    民    國    99    年     3    月    23    日
                                書記官  潘豐益
附錄本判決論罪科刑法條：
毒品危害防制條例第10條
施用第一級毒品者，處六月以上五年以下有期徒刑。
施用第二級毒品者，處三年以下有期徒刑。

司法院資訊處製作；財團法人民間司法改革基金會備份。
